臺灣桃園地方法院民事裁定
                                  110年度消債清字第140號
聲  請  人
即  債務人  吳碧秋  

代  理  人  李大偉律師(法扶律師)
上列聲請人因消費者債務清理條例事件，聲請清算，本院裁定如
下：
    主  文
債務人吳碧秋自民國110年12月24日下午5 時起開始清算程序。
命司法事務官進行本件清算程序。
    理  由
一、按債務人不能清償債務或有不能清償之虞者，得依本條例所
    定更生或清算程序，清理其債務；債務人於法院裁定開始更
    生程序或許可和解或宣告破產前，得向法院聲請清算；債務
    人對於金融機構負債務者，在聲請更生或清算前，應向最大
    債權金融機構請求協商債務清償方案，或向其住、居所地之
    法院或鄉、鎮、市、區調解委員會聲請債務清理之調解，消
    費者債務清理條例（下稱消債條例）第3條、第80條、第151
    條第1項定有明文。次按法院開始清算程序之裁定，應載明
    其年、月、日、時，並即時發生效力；法院裁定開始更生或
    清算程序後，得命司法事務官進行更生或清算程序，消債條
    例第83條第1項、第16條第1項亦有規定。
二、聲請意旨略以：聲請人前積欠金融機構債務無法清償，於11
    0年6月9日聲請消費者債務清理法院前置調解，嗣經司法事
    務官於110年9月3日開立調解不成立證明書。又聲請人主張
    無擔保或無優先權之債務總額為1,577,910元，且未經法院
    裁定開始更生程序或宣告破產，爰聲請裁定准予清算等語。
三、經查：
（一）關於前置協商之要件：聲請人前於110年6月9日向本院聲
      請消費者債務清理之調解，因無力清償債務以致調解不成
      立等情，有本院調解不成立證明書及財團法人金融聯合徵
      信中心查詢當事人綜合信用報告回覆書等件附卷可按（本
      院110年度司消債調字第310號卷15至24頁、68頁，下稱調
      解卷），並經本院調取前開調解卷宗核閱屬實。
（二）關於聲請人之債務總額：聲請人雖陳報其無擔保或無優先
      權債務總額為1,577,910元（調解卷5頁），然依債權人之
      陳報（調解卷49至58頁、60至64頁），實為2,007,200元
      （計算式：125,219元＋17,133元＋25,430元＋912,307 元＋8
      85,232 元＋41,879元＝2,007,200元），本院認應以該金額
      為其債務總額。
（三）關於聲請人之財產及收入：聲請人除有車輛1部外，名下
      無其餘財產，有聲請人提出之全國財產稅總歸戶財產查詢
      清單在卷可佐（調解卷27頁）；就收入部分，聲請人稱現
      任職於正全義肢股份有限公司，每月薪資約2000 元，並
      每月領有身障補助5,065元，共計每月7,065元，核與聲請
      人提出108至109年度綜合所得稅各類所得資料清單、勞工
      保險被保險人投保資料表、郵局存摺明細、桃園市桃園區
      身心障礙生活補助證明書、債務人收入證明切結書等件大
      致相符（調解卷25至26頁、28至30-1頁、32至37頁；本院
      卷23至39頁），且經本院查無聲請人其他收入資料，堪認
      聲請人所陳應屬實在，本院認以7,065 元列計其每月收入
      為適當。
（四）關於聲請人之必要支出：聲請人陳報其每月必要生活費用
      為18,337元，本院審酌桃園市110年度平均每人每月最低
      生活費、聲請人之經濟及家庭生活狀況等情，認聲請人陳
      報之金額尚屬適當，是聲請人每月必要生活費用應以18,3
      37元列計。
（五）聲請人現每月所得收入約為7,065 元，扣除其必要支出18
      ,337元後，每月無餘額（計算式：7,065 元－18,337元＝-1
      1,272 元）。而聲請人現年60歲（50年次），距勞工強制
      退休年齡（65歲），尚有5年，是審酌聲請人目前之收支
      狀況，及積欠債務之利息或違約金仍在增加中等情況，堪
      認聲請人之收入及財產狀況，有藉助清算制度調整其與債
      權人間權利義務關係之必要，自應許聲請人得藉由清算程
      序清理債務。
四、綜上所述，聲請人係消費者，已達不能清償債務之程度，經
    消費者債務清理調解不成立，復查無消債條例第6條第3 項
    、第8 條或第46條各款所定應駁回清算聲請之事由。從而，
    本件聲請於法有據，應予准許，並依同條例第16條第1 項規
    定，命司法事務官進行清算程序。
五、本院雖裁定准許開始清算程序，俾使聲請人得以重建經濟生
    活，惟本裁定不生免責效力，聲請人所負債務並非當然免除
    ，仍應由本院斟酌消債條例第132條至第135條等規定，決定
    是否准予免責，如本院最終未准聲請人免責，聲請人就其所
    負債務仍應負清償之責，附此敘明。
中　　華　　民　　國　　110 　年　　12　　月　　24　　日
　　                  民事第二庭    法    官  林其玄
以上正本係照原本作成。
本件裁定不得抗告。
本裁定業已於110年12月24日下午5時整公告。
中　　華　　民　　國　　110 　年　　12　　月　　24　　日
                                     書 記 官 謝宛橙